

## **Leonardo Venegas**









**Téléphone:** 514.572.7361

Courriel: contact@digitaleo.ca

in LinkedIn: @leonardovenegas

## Langue

- Fr: écrit/parlé —
- 🗯 En: écrit/parlé 🕳
- Es: écrit/parlé -



Opérations et optimisation des processus

Finances, budgétisation, négociations contractuelles

Développement des affaires, prospection, création de partenariats

Planification stratégique, gestion de projet, gestion d'équipes

#### **Formation**

UQAM - ESG, Montréal - 2010 - 2013

B.B.A. en administration des affaires – Profil systèmes d'information

### Centre d'intérêts

Escalade et plein air Voyages découvertes Art visuel et musique

# **Profil professionnel**

Je suis un professionnel du numérique cumulant plus de 10 ans d'expérience en gestion d'équipes, direction d'agence et pilotage de projets

En tant que cofondateur, actionnaire et membre de la direction d'une agence web/numérique, l'amélioration continue, l'esprit d'équipe et une compréhension fine des technologies web furent au coeur des responsabilités exercées.

Autodidacte et passionné, mon expertise couvre également les opérations, le développement des affaires et la gestion financière.

## **Expérience professionnelle**

#### O DIGITALEO

#### 2024 - Présent

Montréal, Qc

- · Consultant numérique
- Développement d'affaires
- · Accompagnement technique et stratégique
- · Accompagnement marketing numérique

#### CTRLWEB - COFONDATEUR & ASSOCIÉ

#### 2013 - 2023

Montréal, Qc

- Développement des affaires, recherche de financement et négociation de partenariats
- Élaboration lignes directrices opérationnelles pour l'optimisation des processus internes
- Gestion d'équipes pluridisciplinaires d'une vingtaine d'employés
- Élaboration de protocoles de gestion de crise

## DÉTAIL FORMATION - COMMUNICATIONS

#### 2012 - 2013

Montréal, Qc

- Aide à la direction dans les tâches quotidiennes
- Élaboration des stratégies pour les réseaux sociaux et le site web
- Présentations et formations sur les meilleurs pratiques numériques

### Réalisations

#### O PLATEFORME TRANSACTIONNELLE POUR LA FEEP

#### 2022 - 2023

Montréal, Qc

- Conception d'une solution numérique sur mesure
- · Accompagnement stratégique et technique
- · Suivi budgétaire et gestion client
- Optimisation de l'expérience utilisateur

#### REFONTE WEB CVM

2020 - 2021

- Stratégie pour appel d'offres
- Direction d'équipe multidisciplinaire
- Coordination des opérations
- Suivi de la relation client

## REFONTE TECHNOLOGIQUE - PLATEFORME COLLABO...

2021 - 2022

- Analyse et proposition technologique
- Suivi budgétaire et gestion client
- Négociation et pilotage de mandat
- Montage et coordination d'équipe projet



## Esprit d'équipe

Contribue activement à un climat de travail positif et productif



#### Leadership collaboratif

Mobilise les forces du groupe pour atteindre les objectifs



# Gestion budgétaire & financement

Optimise les ressources et soutient la croissance.



### Apprentissage autonome

Assimile rapidement de nouvelles compétences de facon proactive



### Aisance technologique

Maîtrise des outils numériques et adaptation rapide aux innovations



### Sens du relationnel

Crée des liens solides et communique avec aisance